# 请教陈版，关于提供劳务收入的百分比确认问题

提问人：流风回雪 时间：2013-11-21 11:39:27
帖子内容和题目不是很相符呢
A公司提供的是代理服务，还是在做采购+销售，这是问题的关键。

回答人：chenyiwei
一方面是收入确认应采用总额还是净额，另一方面是提供代理服务、销售商品还是建造合同？这是两个最关键的问题。